最  高  行  政  法  院  裁  定
111年度聲再字第12號
聲  請  人  李來旺                                      

上列聲請人因與相對人臺北市市場處等間訴訟救助及選任訴訟代
理人事件，對於中華民國110年11月30日本院110年度聲再字第22
9號裁定，聲請再審，本院裁定如下：
　　主  文
再審之聲請駁回。
再審訴訟費用由聲請人負擔。
　　理  由
一、按對於終審法院之裁定有所不服，除合於法定再審原因得聲
    請再審外，不容以其他之方法聲明不服，故不服終審法院之
    裁定而未以聲請再審之程序為之者，仍應視其為再審之聲請
    ，而依聲請再審程序調查裁判。本件聲請人提出「行政訴訟
    再審之訴起訴狀」對於本院確定裁定聲明不服，依上說明，
    仍應視其為再審之聲請，而依聲請再審程序調查裁判。次按
    對於確定裁定聲請再審，應依行政訴訟法第283條準用同法
    第277條第1項第4款之規定表明再審理由，此為必須具備之
    程式。所謂表明再審理由，必須指明確定裁定有如何合於再
    審事由之具體情事，始為相當。倘僅泛言有何條款之再審事
    由，而無具體情事者，尚難謂已合法表明再審理由，所為再
    審之聲請，即屬不合法。
二、本件聲請人主張本院110年度聲再字第229號確定裁定（下稱
    原確定裁定）有行政訴訟法第273條第1項第2款（聲請人載
    為第273條第2項）所定事由，對之聲請再審。其聲請意旨略
    以：原確定裁定依行政訴訟法第273條第1項第2款判決理由
    與主文顯有矛盾，本院尚未詳查，草率判決及未詳予說明。
    聲請人原為相對人臺北市建國假日玉市自治會之會員，並擁
    有該假日玉市之合法攤位，相對人並無權利註銷聲請人之會
    員，故請求本院命相對人臺北市建國假日玉市自治會及臺北
    市市場處恢復聲請人會員資格及營業攤位云云。經核其聲請
    狀所陳各節，無非說明其對於前訴訟程序實體爭議事項不服
    之理由，而對於原確定裁定以其未具體表明再審事由，認其
    聲請不合法予以駁回之內容，究有如何合於法定再審事由之
    具體情事，則未據敘明。依上述規定及說明，其再審聲請自
    非合法，應予駁回。另聲請人聲請再審，原未據繳納裁判費
    ，經本院審判長於民國111年4月1日裁定命於裁定送達後7日
    內補正，聲請人補正繳納裁判費後，雖於111年4月19日再具
    狀請求廢棄本院補費裁定及聲請訴訟救助及選任訴訟代理人
    。惟查，該補費裁定乃訴訟程序進行中之裁定，並無准許不
    服之特別規定，依行政訴訟法第265條規定，不得聲明不服
    ；聲請訴訟救助及選任訴訟代理人亦經本院111年度聲字第9
    號裁定駁回，附此敘明。
三、據上論結，本件聲請為不合法。依行政訴訟法第283條、第2
    78條第1項、第104條、民事訴訟法第95條、第78條，裁定如
    主文。
中　　華　　民　　國　　111　 年　　5　   月　　30  　日
                    最高行政法院第三庭
                        審判長法  官  胡　方　新
　　　　　　　　　　　　      法  官  鍾  啟  煌　
                              法  官　蕭　惠　芳
                              法  官　曹　瑞　卿
                              法  官　林　惠　瑜

以  上  正  本  證  明  與  原  本  無  異
中　　華　　民　　國　　111 　年　　5 　　月　　30　　日
　　　　　　　　　　　　　　　書記官　林　郁　芳